臺灣高雄地方法院刑事判決　　　　　　100年度交易緝字第2號
公　訴　人　臺灣高雄地方法院檢察署檢察官
被　　　告　黃秋林
上列被告因公共危險案件，經檢察官提起公訴（96年度偵字第54
94號），被告於準備程序期日就被訴之事實為有罪之陳述，本院
裁定進行簡式審判程序，本院判決如下：
    主  文
黃秋林犯不能安全駕駛動力交通工具罪，累犯，處有期徒刑陸月
，如易科罰金，以新臺幣壹仟元折算壹日，減為有期徒刑參月，
如易科罰金，以新臺幣壹仟元折算壹日。
    事  實
一、黃秋林前因公共危險案件，經本院以93年交簡字第3446號判
    處有期徒刑3月確定，於民國94年9月9日縮刑期滿執行完畢
    ，復因公共危險案件，經本院以95年交簡字第2843號判處有
    期徒刑5月確定，並於100年4月8日入監執行中。詎其仍不知
    悔改，明知服用酒類或其他相類之物，已不能安全駕駛動力
    交通工具之狀態時，不得駕駛動力交通工具，竟於96年1月
    28日22時30分許，在高雄縣鳳山市○○路不知名之小吃部，
    和友人一同飲用半瓶高樑酒後，行為反應能力有所降低，已
    達不能安全駕駛動力交通工具之程度，猶不顧自身及公眾安
    危，騎乘車牌號碼GAV-402號重型機車於道路上，嗣於同日
    22時59分許，行經高雄縣鳳山市○○路與瑞隆東路口時，經
    警方攔檢盤查，而對其進行呼氣之酒精濃度測試，測得其呼
    氣每公升含酒精濃度達每公升1.11毫克，始悉上情。
二、案經高雄縣（99年12月25日改制為高雄市）政府警察局報請
    臺灣高雄地方法院檢察署檢察官偵查起訴。
    理  由
一、本件被告黃秋林（下稱被告）所犯係死刑、無期徒刑、最輕
    本刑為3年以上有期徒刑以外之罪，其於準備程序中就被訴
    事實為有罪之陳述，經本院告知簡式審判程序之旨，並聽取
    檢察官及被告之意見後，認宜進行簡式審判程序，依刑事訴
    訟法第273條之1第1項規定進行簡式審判程序。
二、上揭事實，業據被告於本院準備程序及審理時均坦承不諱（
    見本院卷第38、43頁），並有高雄縣（99年12月25日改制為
    高雄市）政府警察局交通警察隊酒精濃度呼氣測試報告、刑
    法第一百八十五條之三案件測試觀察紀錄表、高雄縣政府警
    察局舉發違反道路交通管理事件通知單等資料在卷足稽（見
    偵卷第12、13、18頁），足證被告之自白核與事實相符，其
    犯行堪以認定，應依法論科。
三、刑法第185條之3規定服用酒類致不能安全駕駛動力交通工具
    而駕駛罪，係抽象危險犯，並不以發生具體危險為必要，至
    所謂酒醉狀態，只需一般評價程度達於對車輛駕駛行為失其
    必要之注意力或判斷力之虞即可，至實際上對駕駛行為是否
    發生具體危險，並非首要考慮之因素，而服用酒類不能安全
    駕駛動力交通工具之認定，參考德國、美國之認定標準，對
    於酒精濃度吐氣已達每公升0.55毫克，肇事率為一般正常人
    之10倍，即認為已達不能安全駕駛之標準。本件被告酒後駕
    車，經測得其呼氣酒精濃度每公升1.11毫克，此有呼氣酒精
    濃度測試單1紙在卷足憑，堪認被告確因飲酒已達不能安全
    駕駛動力交通工具之程度無疑。是核被告所為，係犯刑法第
    185條之3不能安全駕駛動力交通工具罪。爰審酌被告前因公
    共危險案件，經本院以93年交簡字第3446號判處有期徒刑3
    月確定，於民國94年9月9日縮刑期滿執行完畢，復因公共危
    險案件，經本院以95年交簡字第2843號判處有期徒刑5月確
    定，並於100年4月8日入監執行中，有臺灣高等法院被告前
    案紀錄表在卷可查，其於前開有期徒刑3月執行完畢後，5
    年以內故意再犯本案法定刑為有期徒刑以上之罪，為累犯，
    應依刑法第47條第1項加重其刑。爰審酌被告前已有公共危
    險之前科，已如前述，竟不知悛悔，仍於飲用酒類後率爾騎
    車上路，且呼氣酒精濃度高達每公升1.11毫克，顯見其不顧
    自身安全及未能尊重其他道路使用者之權益，其行為實不足
    取，及其犯後坦承犯行，態度尚可等一切情狀，量處如主文
    所示之刑，並諭知易科罰金之折算標準，以資懲儆。又被告
    犯罪後，中華民國九十六年罪犯減刑條例業於96年7  月4日
    公布，於同年月16日起施行。按本條例施行前，經通緝而未
    於中華民國96年12月31日以前自動歸案接受偵查、審判或執
    行者，不得依本條例減刑，中華民國九十六年罪犯減刑條例
    第5條固有明文。惟該條例第5條係就該條例施行前，經通緝
    之被告或受刑人而設之規定，如係於該條例施行後，始經通
    緝者，自無該條規定之適用，亦即如合於該條例減刑規定，
    仍應予以減刑（最高法院99年度臺非字第170號判決意旨、
    法院辦理96年減刑案件應行注意事項第9條第1項前段參照）
    。本件被告於96年7月26日經通緝，有本院96年7月26日雄院
    隆刑廉緝字第810號通緝書在卷可稽（本院96年度交易字第
    364號卷第25頁）在卷可參，是其經通緝之時間係在該減刑
    條例施行後，核非該減刑條例第5條所定限制適用減刑之情
    形，且犯罪時間在96年4月24日之前，所涉罪名與宣告刑符
    合該減刑條例第2條第1項第3款規定，亦無該減刑條例第3條
    所列不予減刑之情形，爰依該減刑條例第7條規定，減其宣
    告刑二分之一如主文所示，並諭知易科罰金之折算標準。
據上論斷，應依刑事訴訟法第273條之1第1項、第299條第1項前
段，刑法第185條之3、第47條第1項、第41條第1項，刑法施行法
第1條之1，中華民國九十六年罪犯減刑條例第2條第1項第3款、
第7條，判決如主文。
本案經檢察官周天畏到庭執行職務。
中    華    民    國   100    年    5     月    9     日
                  交通法庭       法  官  吳芝瑛
以上正本證明與原本無異。
如不服本判決應於收受送達後10日內向本院提出上訴書狀，並應
敘述具體理由；如未敘述上訴理由者，應於上訴期間屆滿後20日
內向本院補提理由書（均須按他造當事人之人數附繕本）「切勿
逕送上級法院」。
中    華    民    國   100    年    5     月    9     日
                                  書記官 王楨珍
附錄論罪科刑法條：
中華民國刑法第185條之3
服用毒品、麻醉藥品、酒類或其他相類之物，不能安全駕駛動力
交通工具而駕駛者，處1年以下有期徒刑、拘役或科或併科3萬元
以下罰金。